臺灣士林地方法院刑事判決　　　　　　　100年度訴字第120號
公　訴　人　臺灣士林地方法院檢察署檢察官
被　　　告　莊銘洲
　　　　　　陳文輝
　　　　　　林嘉豪
　　　　　　陳建豪
上列四人共同
選任辯護人　鐘耀盛律師
上列被告等因重傷害案件，經檢察官提起公訴（99年度偵字第51
50號），本院判決如下：
    主  文
本件公訴不受理。
    理  由
一、公訴意旨略以：被告莊銘洲於民國99年1 月20日23時40分許
    ，在臺北市○○區○○街71巷93弄15號前，因播放音樂吵雜
    ，經住於附近之告訴人曹樹國上前勸阻，二人因而發生口角
    爭執，被告莊銘洲即與在場之友人即被告陳文輝共同基於傷
    害人身體之犯意聯絡，先與告訴人曹樹國發生拉扯，致告訴
    人曹樹國因而跌倒在地，由被告莊銘洲徒手毆打告訴人曹樹
    國之胸部2 下，被告陳文輝則趁勢將告訴人曹樹國在地上拖
    行，並搶下告訴人曹樹國手持之手杖。另被告林嘉豪、陳建
    豪等人在被告莊銘洲住處內聽聞上開爭吵聲，外出查看，見
    被告莊銘洲與告訴人曹樹國發生拉扯，被告林嘉豪、陳建豪
    竟與被告莊明洲、陳文輝共同基於傷害人身體之犯意聯絡，
    再由被告林嘉豪上前以腳踢告訴人曹樹國之左肩膀2 下，被
    告陳建豪徒手毆打告訴人曹樹國之胸部1 下，並以腳踢告訴
    人曹樹國背部1 下後，欲再持鐵桶丟擲告訴人曹樹國，幸遭
    被告莊銘洲擋下始未擊中告訴人曹樹國。惟告訴人曹樹國與
    被告莊銘洲等人推打過程中，告訴人曹樹國所戴眼鏡之墊片
    仍因拉扯推擠而破裂，不慎戳及告訴人曹樹國之右眼，造成
    告訴人曹樹國右眼眼球受到外力撞擊，因而受有右眼眼球破
    裂併玻璃體出血之傷害，因認被告等均涉犯刑法第277 條第
    1 項傷害罪嫌等語。（原起訴法條原認被告等涉犯刑法第
    277 條第2 項後段傷害致重傷罪嫌，業經蒞庭檢察官於本院
    100 年12月20日當庭變更起訴法條為刑法第277 條第1 項傷
    害罪嫌。）
二、按告訴乃論之罪，告訴人於第一審辯論終結前得撤回其告訴
    ，又告訴經撤回者，應諭知不受理之判決，刑事訴訟法第23
    8條第1項、第303條第3款分別定有明文。
三、查本件告訴人曹樹國告訴被告等人傷害案件，公訴意旨認被
    告等人係觸犯刑法第277 條第1 項之傷害罪，依同法第287
    條之規定，須告訴乃論。茲據告訴人曹樹國於10 0年12 月
    20日本院準備程序進行時，當庭與被告等4 人達成民事和解
    ，並撤回本件刑事告訴，有刑事撤回告訴狀及10 0年度附民
    字第235 號和解筆錄各1 份在卷可稽，依照首開說明，本件
    爰不經言詞辯論，逕為不受理之諭知。
據上論斷，應依刑事訴訟法第303條第3款、第307條判決如主文
。
中    華    民    國   100    年    12    月    27    日
                  刑事第四庭法  官  黃雅君
                            法  官  陳俞婷
                            法  官  張嘉芬
以上正本證明與原本無異。
如不服本判決應於收受判決後10日內向本院提出上訴書狀，並應
敘述具體理由；其未敘述上訴理由者，應於上訴期間屆滿後20日
內向本院補提理由書（均須按他造當事人之人數附繕本）「切勿
逕送上級法院」。
                             書記官 夏珍珍
中    華    民    國   100    年    12    月    29    日